【裁判字號】    90,交易,189
【裁判日期】    900522
【裁判案由】    過失傷害等
【裁判全文】
臺灣桃園地方法院刑事判決                          九十年度交易字第一八九號
    公  訴  人  臺灣桃園地方法院檢察署檢察官
    被      告  丙○○
右列被告因過失傷害等案件，經檢察官提起公訴（九十年度偵字第二四六六號），本
院判決如左：
    主    文
丙○○因過失傷害人，處拘役肆拾日，如易科罰金，以參佰元折算壹日；又傷害人之
身體，處拘役參拾日，如易科罰金，以參佰元折算壹日；應執行拘役陸拾日，如易科
罰金，以參佰元折算壹日。
    理    由
一、丙○○於民國八十九年八月十日凌晨零時十分許，騎乘車牌號碼ＲＲＦ—二０三
    號輕型機車搭載徐廉成，沿桃園縣龍潭鄉○○○村○○路行駛，途經該小路與干
    城路交叉路口（即干城路四六號）之無號誌交叉路口，原應注意汽車行駛至交叉
    路口，支線道車應暫停讓幹線道車先行，且應注意車前狀況，並隨時採取必要之
    安全措施，而依當時天候、視線、路況等情形，並無不能注意之情事，竟疏未注
    意讓行駛於桃園縣龍潭鄉○○路之幹線道直行車輛先行，且疏未注意車前狀況，
    即貿然趨前左轉，撞及由甲○○騎乘後載其母乙○○○之ＶＮＧ—六九六號輕型
    機車（起訴書載為乙○○○騎乘後載其女甲○○之ＶＮＧ—六九六號輕型機車）
    ，使甲○○所騎乘後載乙○○○前揭機車皆倒地，乙○○○因而受有頭部外傷併
    腦震盪、左肘、左膝、左大腳趾挫傷併左肘橈骨、尺骨骨折及左大腳趾遠端趾骨
    骨折等傷害。丙○○於發生車禍後，竟另基於傷害人身體之犯意，以手扯住甲○○頭髮，而毆打其頭、頸及胸部等處，致使甲○○連同上開車禍受有頭部外傷併
    腦震盪、頭部挫傷、臉部鈍挫傷及胸部挫傷等傷害。
二、案經被害人乙○○○及甲○○訴由桃園縣警察局平鎮分局報告台灣桃園地方法院
    檢察署檢察官偵查起訴。
    理    由
一、右揭事實業據被告丙○○於本院審理時坦承不諱，核與告訴人乙○○○、甲○○
    二人指訴情節相符，復有道路交通事故調查報告表、肇事車輛照片三幀及診斷證
    明書各乙份，在卷可稽。又按車輛行至無號誌而無交通警察指揮之交岔路口，支
    線道車應暫停讓幹線道車先行之規定，且按諸當時之天候、光線、路況、標誌等
    一切情狀，復無其不能注意之情形，竟疏未注意適有由告訴人甲○○所騎乘附載
    乙○○○之ＶＮＧ─六九六號機車，正由桃園縣龍潭鄉○○路幹道行駛過上開交
    岔路口乙情，以致其騎乘之機車撞及甲○○所騎乘之上開機車發生碰撞倒地，致
    告訴人甲○○、乙○○○二人分別因之受有上述傷害，被告對告訴人甲○○、乙○○○二人所受上述傷害之結果，顯有過失責任。又被告另辯以車禍事故發生時
    ，係由甲○○騎乘機車等語，經查證人即本件車禍事故發生時為被告騎乘機車所
    搭載，並於車禍後被告與甲○○拉扯時上前勸架攔阻之人徐廉成於警訊時證稱：
    當時係由甲○○騎乘機車搭載其母乙○○○，甲○○車禍後並與被告發生爭執、
    拉扯等語，證人既與甲○○、乙○○○素無怨隙，搭乘被告所騎乘之機車發生車
    禍生故，猶未與被告一起與甲○○爭執拉扯，而努力勸諭雙方和解息事寧人，並
    阻止傷害事端之擴大，嗣證人就其傷害犯行並經不起訴處分確定，有不起訴處分
    書在卷可稽，顯見證人並未因被告發生車禍與被告熟識而偏袒維護被告一方，是
    其證詞應屬可採，堪認發生車禍事故當時係由甲○○騎乘機車搭載其母乙○○○
    ，惟此並不影響被告上開過失傷害罪則認定。綜上，被告犯行已臻明確，應予依
    法論科。
二、核被告所為係犯刑法第二百七十七條第一項之傷害罪、第二百八十四條第一項前
    段之過失傷害罪。被告一過失行為，同時致告訴人甲○○、乙○○○二人分別受
    有上述傷害之結果，其間有想像競合關係，為想像競合犯，應依刑法第五十五條
    規定從一重處斷。又被告係騎乘機車與甲○○騎乘之機車發生車禍後，另基於傷
    害之犯意，與被害人甲○○發生拉扯，是其所犯上開二罪，犯意個別，罪名不同
    ，應分論並罰。查被告行為後，原刑法第四十一條易科罰金之規定，業於九十年
    一月四日經立法院三讀修正通過，嗣於同年月十日經總統公布施行在案，依修正
    後刑法第四十一條第一項前段規定，犯最重本刑為「五」年以下有期徒刑以下之
    刑之罪，而受六月以下有期徒刑或拘役之宣告，因身體、教育、職業、家庭之關
    係或其他正當理由，執行顯有困難，得以一元以上三元以下折算一日，易科罰金
    ，就被告所犯上開係犯刑法第二百七十七條第一項之傷害罪、第二百八十四條第
    一項前段之過失傷害罪，新舊法適用之結相同果，按諸刑法第二條第一項前段之
    規定，自應適用裁判時即修正後刑法第四十一條有關易科罰金之規定。爰審酌告
    訴人受傷之程度、被告事後深表悔悟，坦承犯行態度良好，表示願賠償被害人新
    台幣三十萬元，並先支付五萬元，顯見具有賠償誠意，惟告訴人不願接受和解條
    件等其他一切情形，量處如主文所示之刑，諭知易科罰金之折算標準及定其應執
    行刑。
據上論斷，應依刑事訴訟法第二百九十九條第一項前段，刑法第二條第一項前段、第
二百七十七條第一項、第二百八十四條第一項前段、第五十五條、第五十一條第五款
修正後刑法第四十一條第一項前段，罰金罰鍰提高標準條例第一條前段、第二條，判
決如主文。
本案經檢察官鄭重文到庭執行職務。
中      華      民      國    九十      年      五      月    二十二    日
                                  臺灣桃園地方法院刑事第六庭
                                      法  官   黃永定
右正本證明與原本無異。
如不服本判決，應於判決送達後十日內向本院提出上訴狀( 應附繕本 )，上訴於
臺灣高等法院。
                                      書記官   陳月桂
中      華      民      國    九十      年      五      月    二十二    日
附論罪科刑依據之法條：
刑法第二百七十七條
傷害人之身體或健康者，處三年以下有期徒刑、拘役或一千元以下罰金。
刑法第二百八十四條
因過失傷害人者，處六月以下有期徒刑、拘役或五百元以下罰金，致重傷者，處一年
以下有期徒刑、拘役或五百元以下罰金。


司法院資訊處製作；財團法人民間司法改革基金會備份。
